【裁判字號】    97,訴緝,143
【裁判日期】    970827
【裁判案由】    毒品危害防制條例
【裁判全文】
臺灣高雄地方法院刑事判決             97年度訴緝字第143號
公  訴  人  臺灣高雄地方法院檢察署檢察官
被      告  乙○○
上列被告因違反毒品危害防制條例案件，經檢察官提起公訴（96
年度毒偵字第10791 號），被告於本院準備程序中為有罪陳述，
經合議庭裁定由受命法官依簡式審判程序獨任審理，本院判決如
下：
    主  文
乙○○施用第一級毒品，累犯，處有期徒刑捌月。又施用第二級
毒品，累犯，處有期徒刑肆月。應執行有期徒刑拾壹月。
    事  實
一、乙○○前於民國92年9 月間因施用第一級毒品案件，經本院
    以92年毒聲字第6997號裁定送觀察、勒戒後，於92年12月29
    日因無繼續施用傾向執行完畢釋放，並由臺灣高雄地方法院
    檢察署檢察官以92年度毒偵字第6527號不起訴處分確定在案
    。又因竊盜案件，經本院以93年度易字第572 號判決判處有
    期徒刑10月確定，且因毒品、竊盜、搶奪等案件，經本院以
    93年度訴字第1785號、93年度易字第1467號、93年度訴字第
    1924號判決，分別判處有期徒刑7 月、7 月、1 年確定，此
    3 罪並經本院以94年度聲字第1051號裁定合併定應執行刑1
    年10月確定，於93年7 月22日入監接續執行，並於95年7 月
    13日經縮刑假釋出監並付保護管束，於96年1 月16日保護管
    束期滿，假釋未被撤銷而以已執行論（構成累犯）。
二、詎乙○○仍未戒除毒癮，明知海洛因及甲基安非安命業經公
    告列為毒品危害防治條例第2 條第2 項第1 款第一級毒品及
    同條項第2 款第二級毒品，不得非法持有、施用，竟猶不知
    戒絕悔改，於上開強制戒治執行完畢釋放後之5 年內，分別
    基於施用第一級毒品海洛因及第二級毒品甲基安非他命之犯
    意，於96年9 月7 日上午10時許，在新竹縣新豐鄉○○街23
    6 巷5 號原租屋處，以將海洛因摻水置入注射針筒注射手臂
    之方式施用第一級毒品海洛因1 次；又於同日下午傍晚某時
    許，在上開租屋處，以將甲基安非他命置於玻璃球，以火燒
    烤成煙，口鼻吸食煙霧之方式施用甲基安非他命1 次。嗣於
    翌日（即96年9 月8 日）凌晨1 時20分許，在新竹縣新豐鄉
    ○○路與忠一街之交岔路口，因形跡可疑為警盤查，乃隨警
    赴警局經其同意採尿送驗，檢驗結果呈嗎啡及甲基安非他命
    陽性反應，始查悉上情。
三、案經新竹縣政府警察局竹北分局報請臺灣新竹地方法院檢察
    署檢察官呈臺灣高等法院檢察署令准移轉臺灣高雄地方法院
    檢察署偵查起訴。
    理  由
一、按本件被告乙○○所犯毒品危害防制條例第10條第1 項施用
    第一級毒品罪、同條例第10條第2 項施用第二級毒品罪，均
    係死刑、無期徒刑、最輕本刑為3 年以上有期徒刑以外之罪
    ，其於準備程序中就前揭被訴事實均為有罪之陳述，經依法
    告知簡式審判程序之旨，並聽取當事人之意見後，本院認無
    不得或不宜改依簡式審判程序進行之情形，爰依刑事訴訟法
    第273 條之1 第1 項規定，裁定本件由受命法官獨任進行簡
    式審判程序，又本件卷內之物證、書證等證據，依同法第27
    3 條之2 規定，不受第159 條第1 項關於傳聞法則規定之限
    制，依法均有證據能力，合先敘明。
二、訊據被告對於上揭施用第一級毒品海洛因及第二級毒品甲基
    安非他命各1 次之事實，於本院審理時坦承不諱（見本院97
    年度訴緝字第143 號卷《下稱本院訴緝卷》第62頁），而被
    告於96年9 月8 日為警採集之尿液，經送往詮昕科技股份有
    限公司以酵素免疫法〈EIA 〉及氣相層析質譜儀法〈GC/MS
    〉方法檢驗結果，確呈甲基安非他命及海洛因毒品代謝後之
    嗎啡陽性反應，此有該公司96年9 月20日報告編號00000000
    號（原樣編號：北96308 號）濫用藥物尿液檢驗報告及新竹
    縣政府警察局竹北分局偵辦毒品案件嫌疑人尿液代碼姓名對
    照表各1 份在卷可稽（見臺灣新竹地方法院檢察署96年度毒
    偵字第1408號卷第44、45頁）。被告前開施用第一級毒品海
    洛因及第二級毒品甲基安非他命各1 次之自白核與事實相符
    ，自可採為認定事實之證據。查被告既曾有如事實欄一所示
    之於觀察勒戒執行完畢後，5 年內再犯本件施用毒品罪之情
    ，此有臺灣高等法院被告前案紀錄表1 份附卷可稽（見本院
    訴緝卷第35至39頁）。從而，本件事證明確，被告施用第一
    、二級毒品犯行洵堪認定，自應依法論科。
三、又按海洛因、甲基安非他命係屬毒品危害防制條例第2 條第
    2 項第1 、2 款所稱之第一、二級毒品，依法不得非法持有
    、施用。被告竟持之以施用，核被告所為係分別觸犯毒品危
    害防制條例第10條第1 項、第2 項之施用第一、二級毒品之
    罪。其施用第一、二級海洛因、甲基安非他命毒品前後持有
    該毒品之低度行為，應分別被其施用之高度行為所吸收，不
    另論罪，被告所犯上開兩罪，犯意個別，行為互殊，應予分
    論併罰。又被告曾有如事實欄一所示之論罪科刑前科，有上
    開臺灣高等法院被告前案紀錄表1 份附卷可稽，其於前開有
    期徒刑執行完畢後5 年內，再故意犯本件有期徒刑以上之罪
    ，為累犯，應依刑法第47條第1 項之規定加重其刑。爰審酌
    被告前因施用毒品經觀察勒戒程序執行完畢後，仍未能徹底
    戒絕吸毒惡習，再故意犯本件有期徒刑以上之上開罪行，顯
    見戒毒之意志不堅，惟念其犯後坦承犯行，態度良好，且施
    用毒品乃屬自戕行為，尚未害及他人及犯罪動機、目的、手
    段等一切情狀，量處如主文所示之刑，並定其應執行刑，以
    資懲儆。再數罪併罰中之一罪，雖得易科罰金，若因與不得
    易科之他罪合併處罰結果而不得易科罰金時，原可易科部分
    所處之刑，毋庸為易科折算標準之記載，司法院大法官會議
    釋字第144 號解釋可資參照，是就被告所犯上開毒品危害防
    制條例第10條第2 項罪施用甲基安非他命之罪，自毋庸諭知
    得易科罰金之折算標準，併此敘明。
四、末按扣案白色粉末1 包之物（空包裝重0.53公克、淨重0.18
    公克），此有照片1 張及扣押物品清單1 份在卷可稽（見臺
    灣新竹地方法院檢察署96年度毒偵字第1408號卷第33頁下方
    、本院97年度訴字第178 號卷第22頁），經化學呈色及氣相
    層析質譜儀分析法鑑定結果未發現含有法定毒品成分，此有
    96年11月5 日法務部調查局調科壹字第09623076220 號鑑定
    書（見臺灣新竹地方法院檢察署96年度毒偵字第1408號卷第
    55頁）在卷可憑；且雖為被告所有，然係新竹馬偕醫院開立
    供幫助被告睡眠之藥物，亦經被告供承在卷（見本院訴緝卷
    第57頁），本院審酌此一扣案物，既非屬第一級毒品或第二
    級毒品，亦乏證據證明與本件被告犯罪有何關連，爰不予宣
    告沒收，附此敘明。
據上論斷，應依刑事訴訟法第273 條之1 第1 項、第284 條之1
、第299 條第1 項前段，毒品危害防制條例第10條第1 項、第2
項，刑法第11條前段、第47條第1 項、第51條第5 款，判決如主
文。
本案經檢察官甲○○到庭執行職務。
中    華    民    國    97    年    8     月    27    日
                  刑事第十七庭  法  官  林建鼎
以上正本證明與原本無異。
如不服本判決應於收受本判決後10日內向本院提出上訴書狀，並
應敘述具體理由，如未敘述上訴理由者，應於上訴期間屆滿後20
日內補提理由書狀於本院（均須按他造當事人之人數附繕本）「
切勿逕送上級法院」。
中    華    民    國    97    年    8     月    27    日
                                書記官  林秀敏
附錄論罪科刑法條：
毒品危害防制條例第10條
施用第一級毒品者，處 6 月以上 5 年以下有期徒刑。
施用第二級毒品者，處 3 年以下有期徒刑。


司法院資訊處製作；財團法人民間司法改革基金會備份。
